Inventaris van het archief van het Militair Gezag in Zuid-Holland, 1944-1947
Nationaal Archief, Den Haag
- PROVINCIALE MILITAIRE COMMISSARIS VOOR ZUID-HOLLAND EN AFDELINGS MILITAIRE COMMISSARIS VOOR ZUID-HOLLAND EN ZEELAND, 1
  - Provinciale Militaire Commissaris Bloemarts 1 augustus - 26 september 1945., 1.2
    - Sectie II - Juridische zaken, 1.2.03
      - Algemeen, 1.2.03.1
        - Ingekomen en doorslagen van uitgaande stukken, alfabetisch en chronologisch geordend, 1945; 107-111; 4 pakken en 1 deel
          - Agenda, 107; deel
          - Ingekomen A-M, 108
          - Ingekomen N-Z, 109
          - Uitgaande stukken 2000-3000, 10001-10258, 110
          - Ingekomen en doorslagen van uitgaande stukken betreffende algemene aangelegenheden, 111
        - Stukken betreffende behandeling van vreemdelingenzaken, 1945; 112; 1 omslag
        - Stukken betreffende de samenstelling van tribunalen en bepaling van de te volgen werkwijze bij de berechting van collaborateurs, 1945; 113; 1 omslag
        - Stukken betreffende het verlenen van wapenvergunningen op grond van de artikelen 2 en 4 van de Wapenverordening Militair Gezag, 1945; 114; 1 pak
        - Stukken betreffende uitvaardiging en intrekking van verordeningen door militaire commissarissen en goedkeuring van provinciale en gemeentelijke verordeningen, 1945; 115; 1 omslag
        - Stukken betreffende zuivering van het bedrijfsleven, 1945; 116; 1 omslag
      - Politieke opsporingsdiensten, 1.2.03.2
        - Doorslagen van uitgaande stukken van de inspecteur opsporingsdiensten in Zuid-Holland, 1945; 117; 1 omslag
        - Stukken betreffende benoeming van onbezoldigde rijksveldwachters, 1945; 118; 1 omslag
        - Stukken betreffende de indeling van politieke opsporingsdiensten, 1945; 119; 1 omslag
        - Stukken betreffende de organisatie, personeel en werkzaamheden van politieke opsporingsdiensten, 1945; 120; 1 pak
          Ten dele afkomstig van de inspecteur
          opsporingsdiensten in Zuid-Holland A. v.d. Berch
          van Heemstede.
        - Correspondentie met politieke opsporingsdiensten, 1945; 121-125; 1 pak en 4 omslagen
          - Alphen aan den Rijn, 121
          - Delft, 122
          - Den Haag, 123
          - Gouda, 124; pak
          - Leiden, 125
        - Processen-verbaal van aanhouding, verhoor en inbewaringstelling, 1945; 126-129; 1 pak en 3 omslagen
          - Gewest 12 Binnenlandse Strijdkrachten te Hillegom, 126
          - Politie Oegstgeest, 127
          - Politieke Opsporingsdienst Hoeksche Waard, 128
          - Politieke Opsporingsdienst Leiden, 129; pak
        - Notulen van de gecombineerde vergaderingen van de Centrale Advies Commissie, het college van inspecteurs van de politieke opsporingsdiensten en een aantal hoofden van deze diensten, 1945; 130; 1 omslag
        - Notulen van vergaderingen van de hoofden van de politieke opsporingsdiensten in Zuid-Holland, 1945; 131; 1 omslag
      - Bewarings- en verblijfskampen, 1.2.03.3
        - Doorslagen van uitgaande stukken betreffende interneringskampen en gedetineerden, 1945; 132; 1 pak
        - Ingekomen en doorslagen van uitgaande stukken betreffende politieke gevangenen, 1945; 133; 1 omslag
          Bevat ook stukken van de Districts Militaire
          Commissaris te Den Haag.
        - Rapporten betreffende de internerings-, bewarings- en verblijfskampen in Zuid-Holland, 1945; 134; 1 omslag
        - Stukken betreffende de reclassering en heropvoeding van politieke delinquenten, 1945; 135; 1 omslag
        - Stukken betreffende het verlenen van toestemming voor het afleggen van bezoeken of het afgeven van zaken aan of door gedetineerden te Den Haag, Scheveningen en Delft, 1945; 136; 1 omslag
        - Beschikkingen tot afwijzing van verzoeken om ontslag uit inbewaringstelling, 1945; 137; 1 omslag
      - Rechtsherstel en beheer, 1.2.03.4
        - Ingekomen en doorslagen van uitgaande stukken, 1945; 138; 1 pak
        - Stukken betreffende de behandeling van oorlogsbuit, "war-material" en van beheerskwesties, 1945; 139; 1 omslag
        - Stukken betreffende de opzet, financiering en werkzaamheden van het Bureau Roerende Goederen van Vijanden en Landverraders en de verhouding van dit bureau tot het Nederlandse Beheersinstituut, 1945; 140; 1 omslag
        - Stukken betreffende het benoemen en intrekken van benoemingen van beheerders, bewindvoerders en bestuurders, 1945; 141; 1 pak
        - Notulen van vergaderingen met de Adviescommissie voor Rechtsherstel en Beheer, 1945; 142; 1 omslag
    - Sectie III - Politie, 1.2.04
      - Ingekomen en doorslagen van uitgaande stukken, met agenda, 1945; 143; 1 omslag
      - Processen-verbaal van de peletons VII, IX en XI van de Politie Reserve Nederland, doorslagen, 1945; 144; 1 pak
      - Notulen van vergaderingen van de Zuiveringscommissie voor het politiekorps te Den Haag, 1945; 145; 1 omslag
    - Sectie IV - Brandweer en luchtbescherming, 1.2.05
      - Stukken betreffende de opsporing en opruiming van mijnen, bommen, munitie en andere explosieven, 1945; 146; 1 omslag
      - Stukken betreffende het onderzoek naar verongelukte geallieerde vliegtuigen en hun bemanningen en de berging van vliegtuigwrakken, 1945; 147; 1 omslag
      - Stukken betreffende de organisatie van de brandweer en de luchtbescherming in Zuid-Holland, c. 1945; 148; 1 omslag
    - Sectie V - Financiën, 1.2.06
      - Rekeningen-courant van diverse organisaties en instanties, 1944-1945; 149; 1 omslag
      - Accountantsrapporten, 1945; 150; 1 omslag
      - Ingekomen en doorslagen van uitgaande stukken, 1945; 151; 1 omslag
      - Proefbalansen, 1945; 152; 1 omslag
      - Verslag van de Commissie voor Advies en Controle over het Rooms-Katholieke werkkamp voor jongens in Ossendrecht, met geleidebrief en bijlagen, 1945; 153; 1 omslag
    - Sectie VI - Economische zaken, 1.2.07
      - Ingekomen en doorslagen van uitgaande stukken, 1945; 154; 1 omslag
    - Sectie VII - Transport, 1.2.08
      - Ingekomen en doorslagen van uitgaande stukken, 1945; 155; 1 pak
      - Stukken betreffende de registratie van motorrijtuigen en de afgifte van rijvergunningen, 1945; 156; 1 omslag
      - Stukken betreffende het houden van een tweetal steekproeven onder geregistreerde personenauto's in de gemeenten Wassenaar, Rijswijk, Voorburg en Den Haag, 1945; 157; 1 omslag
      - Rapporten met betrekking tot personeel en materieel, 1945; 158; 1 omslag
      - Circulaires van de Staf Militair Gezag en de Provinciale Militaire Commissaris voor Zuid-Holland, 1945; 159; 1 omslag
      - Lijsten van door de Districts Militaire Commissaris in Leiden gevorderde en getaxeerde motorvoertuigen, met geleidebrieven, 1945; 160; 1 omslag
      - Lijsten van personeel, 1945; 161; 1 omslag
      - Stukken betreffende de samenstelling en de registratie van het wagenpark van het Bureau Nationale Veiligheid en de Politieke Opsporingsdienst, c. 1945; 162; 1 omslag
    - Sectie VIII - Volksgezondheid, 1.2.09
      - Ingekomen en doorslagen van uitgaande stukken, 1945; 163; 1 omslag
    - Sectie IX - Openbare werken, 1.2.10
      - Ingekomen en doorslagen van uitgaande stukken, 1945; 164; 1 omslag
      - Stukken betreffende vordering en toewijzing van gebouwen, 1945; 165; 1 omslag
    - Sectie X - Arbeidszaken, 1.2.11
      - Ingekomen en doorslagen van uitgaande stukken, 1945; 166; 1 omslag
      - Verslagen van de gewestelijke arbeidsbureaus, 1945; 167; 1 omslag
    - Sectie XI - Voorlichting publiek, 1.2.12
      - Ingekomen en doorslagen van uitgaande stukken, 1945; 168; 1 omslag
      - Publicaties van sectie XI en van het Militair Commissariaat voor het Rechtsherstel, 1945; 169; 1 omslag
      - Verslagen van persconferenties, 1945; 170; 1 omslag
    - Sectie XII - PTT, 1.2.13
      - Staat van personen welke voor censuur in aanmerking komen, met geleidebrief, 1945; 171; 1 omslag
    - Sectie XIV - Onderwijs, kunsten en wetenschappen, 1.2.14
      - Stukken betreffende het onderbrengen van kinderen van N.S.B.-ers, 1945; 172; 1 omslag
    - Bureaus, 1.2.15
      - Personeelszaken en Algemene Zaken, 1.2.15.1
        - Ingekomen bij en doorslagen van uitgaande stukken van de afdeling Personeelszaken, met agenda, 1945; 173; 1 omslag
        - Ingekomen bij en doorslagen van uitgaande stukken van de afdeling Algemene Zaken, 1945; 174-175; 1 pak en 1 omslag
          - Alfabetisch geordend, 174; pak
          - Chronologisch geordend, 175
        - Staten van personeel en indeling van de verbindingsposten Dordrecht, Sluiskil en Middelburg, 1945; 176; 1 omslag
        - Lijsten van roerende zaken behorend tot de inventaris, 1945; 177; 1 omslag
      - Militaire Administratie, 1.2.15.2
        - Ingekomen en doorslagen van uitgaande stukken, 1945; 178; 1 omslag
        - Stukken betreffende controle van kasverantwoordingen ingediend door het departement van Oorlog, 1945; 179; 1 omslag
        - Kasboeken, 1945-1946; 180; 1 omslag
      - Geschiedschrijving, 1.2.15.3
        - Ingekomen en doorslagen van uitgaande stukken, 1945; 181; 1 omslag
      - Verplegingsofficier, 1.2.15.4
        - Ingekomen en doorslagen van uitgaande stukken, 1945; 182; 1 omslag
      - Liquidatie, 1.2.15.5
        - Ingekomen en doorslagen van uitgaande stukken, 1945; 183; 1 omslag
  - De afwikkeling, 1.3
    - Secretariaat, 1.3.1
      - Dienstorder met betrekking tot de liquidatie, 1945; 184; 1 stuk
      - Doorslagen van uitgaande stukken over november, 1945; 185; 1 omslag
      - Stukken betreffende de behandeling van afwikkelingsaangelegenheden in Den Haag, Middelburg en Rotterdam, 1945; 186; 1 omslag
      - Agenda van ingekomen stukken over december, 1945; 187; 1 deel
      - Stukken betreffende de teruggave van gevorderde schrijfmachines, 1945-1946; 188; 1 omslag
    - Sectie V - Financiën, 1.3.2
      - Stukken betreffende de betaling van kosten voor noodvoorzieningen in Rotterdam, onder andere aan hongeroedeempatiënten, 1945; 189; 1 omslag
        Bevat ook stukken van de gemeente Rotterdam.
      - Accountantsrapporten, 1945-1946; 190; 1 omslag
      - Grootboek over de periode 30 juni 1945 - 31 maart 1946, 1945-1946; 191; 1 kaartsysteem
      - Kas-bankboeken over de periode 25 mei 1945 - 30 april 1946, 1945-1946; 192; 1 omslag
      - Proefbalansen met bijlagen, 1945-1946; 193; 1 omslag
      - Rekeningen-courant bij De Nederlandsche Bank N.V. over de periode 1 oktober 1945 - 21 mei 1946, 1945-1946; 194; 1 omslag
    - Sectie VII - Transport, 1.3.3
      - Ingekomen bij en doorslagen van uitgaande stukken van de sectie Garage, 1945; 195; 1 omslag
      - Stukken betreffende de vordering en teruggave van auto's, 1945; 196; 1 omslag
    - Bureaus, 1.3.4
      - Personeelszaken en Algemene Zaken, 1.3.4.1
        - Agenda van ingekomen stukken van de afdeling Algemene Zaken, 1945; 197; 1 omslag
        - Ingekomen bij en doorslagen van uitgaande stukken van de afdeling Algemene Zaken, 1945-1946; 198-199; 2 omslagen
          Ingekomen stukken januari - 15 februari 1946
          ontbreken.
          - Ingekomen stukken, 198
          - Uitgaande stukken, 199
        - Ingekomen bij en doorslagen van uitgaande stukken van de afdeling Personeelszaken, 1945-1946; 200; 1 omslag
        - Stukken betreffende de inventarisatie en overdracht van roerende goederen, onder andere afkomstig uit flatgebouw Willemspark te Den Haag aan het Directoraat-Generaal van de Bijzondere Rechtspleging in verband met ontruiming van de gebouwen, 1945-1946; 201; 1 omslag
        - Stukken betreffende de overname van financiële bescheiden van de districts militaire commissarissen en de afdelings militaire commissarissen, 1946; 202; 1 omslag
      - Militaire zaken, 1.3.4.2
        - Ingekomen en doorslagen van uitgaande stukken, 1945; 203; 1 omslag
          Bevat ook stukken van de verbindingsofficier
          Militair Gezag Rotterdam.
        - Stukken betreffende de controle van kasverantwoordingen ingediend door het departement van Oorlog, 1945-1946; 204; 1 omslag
      - Vordering, 1.3.4.3
        - Agenda van ingekomen en uitgaande stukken, 1945-1946; 205; 1 stuk
        - Stukken betreffende de opsporing en teruggave van gevorderde goederen, 1945-1946; 206; 1 omslag
        - Stukken betreffende de vordering en teruggave van gebouwen, 1945-1946; 207; 1 pak
- DISTRICTS MILITAIRE COMMISSARIS TE BRIELLE, 2
  - Secretariaat, 2.01
    - Doorslagen van uitgaande stukken van alle secties, 1945; 208-209; 2 pakken
      - 0200-2200 11 juni -09 aug., 208
      - 2201-3193 09 aug. - 22 sep., 209
    - Ingekomen bij en doorslagen van uitgaande stukken van de afdeling Secretariaat, 1945; 210; 1 omslag
    - Rapporten betreffende de situatie in het sub-district Goeree-Overflakkee, 1945; 211; 1 omslag
    - Agenda's van ingekomen en uitgaande stukken van alle secties, 1945; 212; 1 pak
  - Sectie I - Binnenlands Bestuur, 2.02
    - Ingekomen en doorslagen van uitgaande stukken, 1945; 213; 1 omslag
    - Stukken betreffende de zuivering van personeel bij overheidsinstanties, 1945; 214-218; 5 omslagen
      - Algemeen, 214
      - Gemeente-instellingen, 215
      - Onderwijs, 216
      - Politie en marechaussee, 217
      - Rijksinstellingen, 218
  - Sectie II - Juridische Zaken, 2.03
    - Ingekomen en doorslagen van uitgaande stukken, 1945; 219; 1 omslag
    - Stukken betreffende behandeling van kwesties met betrekking tot rechtsherstel en beheer van vijandelijk vermogen op grond van het Besluit herstel rechtsverkeer en het Besluit vijandelijk vermogen, 1945; 220; 1 omslag
    - Stukken betreffende de behandeling van aspecten van het beheer en de bewindvoering over het vermogen van personen, bedrijven en instellingen, 1945; 221; 1 omslag
    - Stukken betreffende de behandeling van beheersaspecten van roerende goederen van vijanden en landverraders, 1945; 222; 1 pak
    - Stukken betreffende de behandeling van vragen over ontvreemding van goederen, 1945; 223; 1 omslag
    - Stukken betreffende de inzameling, verdeling en verkoop van oorlogsbuit, 1945; 224; 1 pak
    - Stukken betreffende de organisatie en de toestand van de gedetineerden in de bewarings- en verblijfkampen, 1945; 225; 1 pak
    - Stukken betreffende de vervolging en inbewaringstelling van politieke verdachten, 1945; 226; 1 omslag
    - Beschikkingen tot benoeming van beheerders, afschriften, met inhoudsopgave, 1945; 227; 1 pak
    - Beschikkingen tot benoeming van bewindvoerders, met inhoudsopgave, 1945; 228; 1 omslag
  - Sectie III - Politie, 2.04
    - Ingekomen en doorslagen van uitgaande stukken, 1945; 229; 1 omslag
    - Stukken betreffende het beoordelen van de politieke betrouwbaarheid van personen, 1945; 230; 1 omslag
  - Sectie IV - Brandweer en luchtbescherming, 2.05
    - Stukken betreffende de opruiming van mijnen, munitie en andere explosieven, 1945; 231; 1 omslag
  - Sectie V - Financiën, 2.06
    - Grootboek, 1945; 232; 1 kaartsysteem
    - Ingekomen circulaires, instructies en richtlijnen, 1945; 233; 1 omslag
    - Ingekomen en doorslagen van uitgaande stukken, 1945; 234; 1 omslag
    - Kas-bankboek, 1945; 235; 1 deel
    - Stukken betreffende de betaling van rekeningen, inlevering 100 gulden biljetten en registratie van vreemd geld, 1945; 236; 1 omslag
  - Sectie VI - Economische Zaken, 2.07
    - Ingekomen en doorslagen van uitgaande stukken, 1945; 237; 1 omslag
    - Stukken betreffende de bevordering van de teruggave van door Duitsers gevorderde schepen aan de eigenaren, 1945; 238; 1 omslag
    - Stukken betreffende de inzameling van lege blikken en de behandeling van verzoeken om levering van elektriciteit en diverse goederen, 1945; 239; 1 omslag
    - Stukken betreffende de steunverlening aan de landbouw, 1945; 240; 1 omslag
    - Stukken betreffende het verstrekken van aardolieproducten en brandstoffen voor eigen gebruik en aan derden, 1945; 241; 1 omslag
  - Sectie VII - Transport, 2.08
    - Ingekomen en doorslagen van uitgaande stukken, 1945; 242; 1 omslag
    - Stukken betreffende de behandeling van praktische en organisatorische aspecten van transportboten, veerboten en veerdiensten, 1945; 243; 1 omslag
    - Stukken betreffende de vordering en terbeschikkingstelling van motorvoertuigen, 1945; 244; 1 pak
  - Sectie VIII - Volksgezondheid, 2.09
    - Ingekomen en doorslagen van uitgaande stukken, 1945; 245; 1 omslag
  - Sectie IX - Openbare werken, 2.10
    - Ingekomen en doorslagen van uitgaande stukken, 1945; 246; 1 omslag
    - Stukken betreffende de behandeling van aanvragen voor aansluiting op de gas-, water- en elektriciteitsvoorziening, 1945; 247; 1 omslag
    - Stukken betreffende de vordering en toewijzing van gebouwen, 1945; 248; 1 omslag
    - Stukken betreffende het bevorderen van herstelwerkzaamheden aan dijken, verkeers- en waterwegen, 1945; 249; 1 omslag
  - Sectie X - Arbeidszaken, 2.11
    - Ingekomen en doorslagen van uitgaande stukken, 1945; 250; 1 omslag
    - Beschikkingen betreffende het oproepen van personen tot het verrichten van werkzaamheden ter bevordering van de veiligheid van de staat, met inhoudsopgave, 1945; 251; 1 omslag
  - Sectie XI - Voorlichting publiek, 2.12
    - Ingekomen en doorslagen van uitgaande stukken, 1945; 252; 1 omslag
    - Stukken betreffende de verstrekking van radio's en luidsprekerinstallaties, 1945; 253; 1 omslag
    - Stukken betreffende het verlenen van toestemming tot het vertonen van films aan diverse instanties, 1945; 254; 1 omslag
  - Sectie XII - PTT, 2.13
    - Stukken betreffende regeling van post- en telefoonverkeer en opgave van personen en instellingen die in aanmerking komen voor censuur, 1945; 255; 1 omslag
  - Sectie XIII - Sociaal werk, 2.14
    - Stukken betreffende de vordering, toewijzing en inrichting van gebouwen ten behoeve van de opvang van kinderen, 1945; 256; 1 omslag
    - Stukken betreffende hulpacties ten behoeve van de door de oorlog getroffen bevolking, 1945; 257; 1 omslag
  - Sectie XIV - Onderwijs, kunsten en wetenschappen, 2.15
    - Ingekomen en doorslagen van uitgaande stukken, 1945; 258; 1 omslag
  - Bureaus, 2.16
    - Evacuerings- en repatriëringszaken, 2.16.1
      - Stukken betreffende re-evacuatie, repatriëring en vestiging van personen, 1945; 259; 1 omslag
    - Personeel en Algemene Zaken, 2.16.2
      - Doorslagen van uitgaande stukken van de afdeling Personeelszaken, 1945; 260; 1 omslag
      - Ingekomen bij en doorslagen van uitgaande stukken van de afdeling Algemene Zaken, 1945; 261; 1 omslag
      - Stukken betreffende de bekendmaking van de Verordening sluiting gemeenten op het eiland Goeree-Overflakkee en de naleving daarvan, 1945; 262; 1 omslag
      - Stukken betreffende de beschrijving van de historische ontwikkeling van het Militair Gezag in het algemeen en dat van het district Brielle in het bijzonder, 1945; 263; 1 omslag
      - Stukken betreffende het verlenen van toestemming voor openbare vergaderingen en bijeenkomsten, 1945; 264; 1 omslag
      - Staten met gegevens van het personeel van de Politieke Opsporingsdiensten te Voorne en Putten en Oud-Beijerland en van het bewarings- en verblijfskamp te Oud-Beijerland, 1945; 265; 1 omslag
      - Stukken betreffende onderzoek naar door de Duitsers ter doodgebrachte Nederlanders en omgekomen geallieerde vliegers, 1945; 266; 1 omslag
      - Stukken betreffende opruiming van Duitse stellingen, overname en verdeling van voorraden van de Duitse Weermacht en het onderzoek naar het schieten op burgers van Woudrichem door Duitse militairen, 1945; 267; 1 omslag
      - Stukken betreffende organisatie en contacten met de voormalige illegaliteit, 1945; 268; 1 omslag
      - Stukken betreffende regeling van huishoudelijke zaken en de verstrekking van sigaretten, drank, kleding en voeding, 1945; 269; 1 omslag
- DISTRICTS MILITAIRE COMMISSARIS TE DELFT, 3
  - Secretariaat, 3.01
    - Ingekomen en doorslagen van uitgaande stukken, met agenda, 1945; 270; 1 omslag
  - Sectie I - Binnenlands Bestuur, 3.02
    - Stukken betreffende het oproepen van in Delft woonachtige of verblijvende vreemdelingen om zich op het politiebureau te melden, 1945; 271; 1 omslag
    - Stukken betreffende perszuivering en papiervoorziening, 1945; 272; 1 omslag
    - Stukken betreffende zuivering van overheidspersoneel, 1945; 273; 1 omslag
  - Sectie II - Juridische Zaken, 3.03
    - Brief aan de chef van het kabinet van de Commissaris der Koningin in Zuid-Holland met namen van personen die in aanmerking komen om zitting te nemen in de Delftse Kamer van het Tribunaal, doorslag, 1945; 274; 1 stuk
    - Stukken betreffende behandeling van kwesties met betrekking tot rechtsherstel en beheer, 1945; 275; 1 omslag
    - Stukken betreffende beheer van goederen van onderdanen van vijandelijke mogendheden en landverraders en teruggave van door Duitsers gevorderde of ontvreemde goederen, 1945; 276; 1 omslag
    - Stukken betreffende de detentie van politieke gevangenen in bewarings- en verblijfskampen, 1945; 277; 1 omslag
    - Instructies en bekendmakingen omtrent aanhouding en inbewaringstelling van politiek verdachte personen, beheer van goederen van vijanden en landverraders en censuur van personen en instellingen, 1945; 278; 1 omslag
  - Sectie III - Politie, 3.04
    - Stukken betreffende het onderzoeken van de politieke betrouwbaarheid van personen door politieke opsporingsdiensten, 1945; 279; 1 omslag
    - Stukken betreffende indeling van en contacten met de Binnenlandse Strijdkrachten, 1945; 280; 1 omslag
    - Stukken betreffende zuivering van personeel van de politie, de brandweerpolitie en de Koninklijke Marechaussee en aanstelling van onbezoldigde rijksveldwachters, 1945; 281; 1 omslag
  - Sectie IV - Brandweer en luchtbescherming, 3.05
    - Stukken betreffende het in kaart brengen van mijnenvelden en het opruimen van explosieven, 1945; 282; 1 omslag
    - Stukken betreffende inrichting, controle en afwikkeling van de (financiële) administratie, 1945; 283; 1 omslag
    - Correspondentie met het Commando Brandweer te Delft, 1945; 284; 1 omslag
  - Sectie V - Financiën, 3.06
    - Grootboek, 1945; 285; 1 deel
    - Kas-bankboek, 1945; 286; 1 omslag
  - Sectie VI - Economische zaken, 3.07
    - Stukken betreffende behandeling van economische aangelegenheden en berichten van de Economische Voorlichtingsdienst, 1945; 287; 1 omslag
    - Stukken betreffende de distributie van brandstoffen, 1945; 288; 1 omslag
    - Stukken betreffende toewijzing en verstrekking van voedsel en kleding, 1945; 289; 1 omslag
  - Sectie VII - Transport, 3.08
    - Stukken betreffende vordering, registratie en toewijzing van motorvoertuigen en het afgeven van rij- en reisvergunningen, 1945; 290; 1 omslag
  - Sectie VIII - Volksgezondheid, 3.09
    - Ingekomen en doorslagen van uitgaande stukken, 1945; 291; 1 omslag
  - Sectie IX - Openbare Werken, 3.10
    - Stukken betreffende de gas-, water- en elektriciteitsvoorziening, 1945; 292; 1 omslag
    - Stukken betreffende het onderzoek naar de toestand van bruggen voor gewoon verkeer in Delft en omstreken, 1945; 293; 1 omslag
    - Stukken betreffende vordering, ontruiming en toewijzing van gebouwen, 1945; 294; 1 omslag
  - Sectie X - Arbeidszaken, 3.11
    - Ingekomen en doorslagen van uitgaande stukken, 1945; 295; 1 omslag
  - Sectie XI - Voorlichting publiek, 3.12
    - Stukken betreffende beoordeling van publicaties en het doen opnemen van berichten en mededelingen van het Militair Gezag in dag- en nieuwsbladen, 1945; 296; 1 omslag
  - Sectie XII - PTT, 3.13
    - Stukken betreffende regeling van het postverkeer en de bemiddeling bij het verkrijgen van telefoonaansluitingen, 1945; 297; 1 omslag
    - Circulaire van de Chef Staf Militair Gezag betreffende het opstellen van een lijst van personen en instellingen welke voor censuur in aanmerking komen, met doorzending aan de politie, Politieke Opsporingsdienst en Binnenlandse Strijdkrachten te Delft, 1945; 298; 1 omslag
  - Sectie XIII - Sociaal werk, 3.14